【裁判字號】    89,台上,1111
【裁判日期】    890302
【裁判案由】    盜匪等
【裁判全文】
最高法院刑事判決                              八十九年度台上字第一一一一號
    上  訴  人  甲○○
右上訴人因盜匪等罪案件，不服台灣高等法院中華民國八十八年十二月二十九日第二
審判決（八十八年度上訴字第四三八一號，起訴案號：台灣桃園地方法院檢察署八十
八年度偵字第四三九三、二八三八號），提起上訴，本院判決如左：
    主  文
上訴駁回。
    理  由
一關於盜匪部分：
按刑事訴訟法第三百七十七條規定，上訴於第三審法院，非以判決違背法令為理由，
不得為之。是提起第三審上訴，應以原判決違背法令為理由，係屬法定要件。如果上
訴理由狀並未依據卷內訴訟資料，具體指摘原判決不適用何種法則或如何適用不當，
或所指摘原判決違法情事，顯與法律規定得為第三審上訴理由之違法情形，不相適合
時，均應認其上訴為違背法律上之程式，予以駁回。本件原判決認定上訴人甲○○於
民國八十五年二月五日因搶奪案件，經臺灣桃園地方法院判處有期徒刑一年四月，嗣
於八十六年一月十五日假釋出獄，同年四月十四日假釋縮刑期滿執行完畢，猶不知悔
改，基於意圖為自己不法所有之概括犯意，自八十八年一月二十四日起至同年三月十
五日止，先後多次於原判決附表所示時、地，持其所有不具殺傷力之玩具手槍一支，
以威嚇被害人打開櫃台收銀機或交出身上財物之脅迫方法，致使不能抗拒，而劫取表
列被害人趙秉禮等人之現款，所劫得現金均花用殆盡。嗣於同年三月十六日下午二時
三十分許，在桃園縣中壢市○○路四四五巷四三弄十九衖二三一號前為警查獲，由其
身上大衣外套搜得前述不具殺傷力之玩具手槍一支，始循線查悉上情等情。因認第一
審論處上訴人連續意圖為自己不法所有，以脅迫致使不能抗拒，而取他人之物（累犯
）罪刑，為無不合，予以維持，駁回上訴人在第二審之上訴。係以上開盜匪事實迭遽
上訴人於警、偵訊及法院審理時坦承不諱，核與被害人趙秉禮、陳秋琴、吳佳玲、涂
堂鑾、林秀貞、賴麗敏、賴貞宜、許珍蘋、周錦瑩、高米萱、彭郁茹、邱瑞乾、黃敏
惠、曹麗娟及陳曉穎於警訊指訴之被害情節相符，並有扣案不具殺傷力玩具手槍一支
、搜證錄影帶一捲及卷附之贓物領據二紙可資佐證，堪認上訴人之自白與事實相符，
為其所憑之證據及認定之理由。經核所為論敘均與卷內證據資料相符，從形式上觀察
並無認定事實不依證據或有何採證違背證據法則等違法情形存在。原判決依所認定之
事實，認應成立盜匪罪，並無不適用法則或適用不當之違法可言，上訴意旨辯謂其係
利用被害人打開收銀機時，趁其不備搶奪財物，此與盜匪罪之要件不符云云，乃就盜
匪之事實為爭執，既未依據卷內訴訟資料對原判決究竟如何不適用法則或適用不當為
具體之指摘，自非適法之第三審上訴理由。依前揭說明，其上訴違背法律上之程式，
應予駁回。
二關於竊盜部分：
按上訴得對於判決之一部為之，未聲明為一部者，視為全部上訴，刑事訴訟法第三百
四十八條定有明文。本件上訴意旨未聲明係對於原判決之一部上訴，自應視為全部上
訴。而刑事訴訟法第三百七十六條所列各罪之案件，經第二審判決者，不得上訴於第
三審法院，法有明文。本件上訴人所犯竊盜罪部分，原審係依刑法第三百二十條第一
項規定論處罪刑，核屬刑事訴訟法第三百七十六條第二款之案件，依首開說明，既經
第二審判決，自不得上訴於第三審法院，上訴人竟復提起上訴，顯為法所不許。其上
訴為不合法，應予駁回。
據上論結，應依刑事訴訟法第三百九十五條前段，判決如主文。
中      華      民      國    八十九    年      三      月      二      日
                              最高法院刑事第六庭
                                  審判長法官  紀  俊  乾
                                        法官  楊  商  江
                                        法官  黃  正  興
                                        法官  陳  東  誥
                                        法官  張  春  福
      右正本證明與原本無異
                                              書  記  官
中      華      民      國    八十九    年      三      月      七      日


司法院資訊處製作；財團法人民間司法改革基金會備份。
